---
title: "Lab 9-13 bloque 1"
output: html_notebook
---


```{r}
library(readxl)
icb = read_excel('info_clientes_banco.xlsx')
```

#### **Problema 9.** Obtenga un listado que contenga los saldos de cada una de las cuentas corrientes abiertas en el banco.
```{r} 
lista_saldos_cc = icb[icb$Cuenta_corriente==1,]$Saldo_cuenta_corriente
```
Son demasiados para imprimirlos todos, así que imprimiremos sólo los primeros 30 para ver si los datos son correctos.
```{r}
print(lista_saldos_cc[0:30])
```
#### **Problema 10.** ¿Cuál es el saldo total que tiene el banco en cuentas corrientes?

```{r}
saldo_cc = sum(lista_saldos_cc)
print('Total de saldo en cuentas corrientes:');saldo_cc
```

#### **Problema 11.** ¿El banco tiene más dinero en cuentas corrientes o de ahorros? ¿Cuál es la distribución porcentual de estas cantidades?

```{r}
lista_saldos_ca = icb[icb$Cuenta_ahorros==1,]$Saldo_cuenta_ahorros
saldo_ca = sum(lista_saldos_ca)

saldo_total = saldo_cc+saldo_ca
print('Saldo total:'); saldo_total
```
```{r}
porcentaje_cc = (saldo_cc/saldo_total) * 100
porcentaje_ca = (saldo_ca/saldo_total) * 100

print('% de saldo CC:');porcentaje_cc
print('% de saldo CA:');porcentaje_ca
```
```{r}
barplot(c(porcentaje_cc,porcentaje_ca), main= 'Saldo CC VS CA (%)', xlab = 'Cuentas Corrientes             Cuentas Ahorros', ylab = '%' )
```
A la izquierda vemos el porcentaje de saldo que contienen las cuentas corrientes, es mucho menor que el que contienen las cuentas de ahorros.

#### **Problema 12.** Obtenga e interprete tablas de frecuencias absolutas y relativas para el segmento de clientes y tipos de clientes.

```{r}
print('Segmentos (Frecuencia absoluta):')
(tabla_segmentos_FA = table(icb$Segmento))
```
Vemos que el mayor número de clientes tienen una cuenta básica, con 596 de ellos.
```{r}
print('Segmentos (Frecuencia relativa):')
(tabla_segmentos_FR = (tabla_segmentos_FA/length(icb$Segmento)) * 100)
```
Su frecuencia relativa nos lo confirma. Con un porcentaje de 29%, es mucho mayor al de los demás segmentos o tipos de cuenta.

```{r}
print('Tipo de cliente (Frecuencia Absoluta):')
(tabla_tipo_FA = table(icb$Tipo_Cliente))
```
Vemos que la mayoría de clientes son de tipo rehén, con 772 de ellos.
```{r}
print('Tipo de cliente (Frecuencia Relativa):')
(tabla_tipo_FR = (tabla_tipo_FA/length(icb$Tipo_Cliente)) * 100)
```
La frecuencia relativa nos lo confirma, los clientes rehén tienen el mayor porcentaje entre los tipos de cliente.

#### **Problema 13.** Obtenga e interprete diagramas de barras para la información anterior.

```{r}
barplot(tabla_segmentos_FA, main = 'Segmentos (FA)', xlab = 'Segmento', ylab = '# de clientes')
```
```{r}
barplot(tabla_segmentos_FR, main = 'Segmentos (FR)', xlab = 'Segmento', ylab = '% de clientes')
```
Los clientes con cuenta básica son los más comunes, teniendo la mayor frecuencia absoluta (y por lo tanto, relativa).

Los menos comunes son los de segmento alto y medio, ambos con apenas el 10% de los clientes.

```{r}
barplot(tabla_tipo_FA, main = 'Tipo (FA)', xlab = 'Tipo de cliente', ylab = '# de clientes')
```
```{r}
barplot(tabla_tipo_FR, main = 'Tipo (FR)', xlab = 'Tipo de cliente', ylab = '% de clientes')
```
Los clientes de tipo rehén son los más abundantes, tienen una frecuencia absoluta (y también relativa) mucho mayor a la de los demás tipos, mientras que los apóstoles, decididos y negociadores tienen sólo un 10% cada uno.
